臺灣雲林地方法院刑事判決
                                      111年度訴字第566號
公  訴  人  臺灣雲林地方檢察署檢察官
被      告  魏台生


上列被告因傷害案件，經檢察官提起公訴（111年度偵字第6014
號），被告於準備程序中就被訴事實為有罪之陳述，本院合議庭
裁定改依簡式審判程序由受命法官獨任審理，判決如下：
    主      文
魏台生犯傷害罪，處拘役拾日，如易科罰金，以新臺幣壹仟元折
算壹日。
    事實及理由
壹、犯罪事實
一、魏台生與詹雅麗、謝月枝等人均為鄰居關係，於民國111年5
    月15日17時許，渠等至謝月枝位於雲林縣○○鎮○○里○○000號
    住處聊天，魏台生與詹雅麗2人在謝月枝住處廚房因細故發
    生口角，魏台生竟基於傷害之不確定故意，明知用力揮打他
    人的手臂，會造成他人受傷，仍基於縱使造成他人受傷，亦
    不違背其本意之不確定故意，於詹雅麗以手抓住魏台生之上
    衣領口時，徒手用力揮打詹雅麗的手臂，導致詹雅麗的手及
    手指甲劃傷及碰撞詹雅麗自己的左眉及左額部，造成詹雅麗
    受有左眉及左額部挫裂創(0.3×0.1公分)併出血及皮下血腫(
    5×4×2公分)等傷害。
二、案經詹雅麗訴由雲林縣警察局北港分局報告臺灣雲林地方檢
    察署偵查起訴。
貳、認定犯罪事實所憑之證據及理由
一、上開犯罪事實，已據被告魏台生於本院準備程序及審理時均
    坦承不諱（見本院卷第108頁、第113頁），核與證人即告訴
    人詹雅麗於警詢及偵訊時之證述、證人謝月枝於警詢時之證
    述情節相符（偵卷第15頁至第19頁、第45頁至第51頁、第14
    5頁、第146頁、第21頁至第24頁、第53頁至第59頁），並有
    中國醫藥大學北港附設醫院診斷證明書1份在卷可稽（偵卷
    第43頁），足認被告之自白與事實相符，堪以採信。
二、本件事證明確，被告犯行洵堪認定，應予依法論科。
參、論罪科刑
一、核被告所為，係犯刑法第277條第1項之傷害罪。
二、起訴書雖記載被告基於傷害之犯意，徒手毆打詹雅麗等語，
    惟經被告否認辯稱：我不是故意毆打告訴人，是我跟告訴人
    吵架，告訴人就出手抓我的領口，我怕告訴人碰到我洗腎的
    傷口，所以用力揮開告訴人的手，告訴人的手指甲才會刮傷
    她自己臉及眉毛，我知道我用力揮打告訴人的手，很可能會
    造成告訴人受傷等語。經查，依照中國醫藥大學北港附設醫
    院診斷證明書之記載，告訴人所受傷勢為：左眉及左額部挫
    裂創(0.3×0.1公分)併出血及皮下血腫(5×4×2公分)等語，其
    中「左眉及左額部挫裂創」之傷害，確實與被告所稱：係遭
    告訴人自己的指甲刮傷所造成之傷害相符，故被告之辯稱並
    非無據，本件告訴人雖證稱其上開傷害是遭被告以拳頭毆打
    造成等語，惟此部分僅有告訴人單一指訴，且與診斷證明書
    之記載不符，故尚難採信。然被告既然對於以手用力揮打他
    人的手臂，會造成他人受傷等情有所認識，仍基於縱使會造
    成他人受傷亦不違背其本意之間接故意，用力揮打告訴人手
    臂，認為本件被告係基於傷害之不確定故意而為傷害告訴人
    之犯行甚明。　
三、另起訴書雖記載被告因竊盜案件，經本院以107年度港簡字
    第284號判決判處有期徒刑3月確定，並於108年6月21日執行
    完畢，屬5年以內故意再犯有期徒刑以上之罪，為累犯等語
    ，然被告前案所犯之竊盜罪所保護之法益，與本案傷害罪之
    罪質不同，難認被告有何特別惡性及對刑罰反應力薄弱，而
    應適用累犯加重其刑之情，爰不依累犯規定加重其刑。
四、爰以行為人之責任為基礎，審酌被告與告訴人因細故起爭執
    ，而於告訴人抓住其上衣領口時，出手揮打告訴人之手臂，
    導致告訴人的手劃傷且碰撞到自己的左眉及左額部，造成告
    訴人受有上開傷害，迄今亦未能達成和解，賠償告訴人所受
    損害，並參酌被告之犯罪動機、目的、手段及告訴人所受之
    傷勢，暨考量被告犯後坦承犯行，與其自述學歷為國中肄業
    ，因為長期在洗腎，每個星期二、四、六要去3天，所以沒
    辦法工作，本來有低收入戶及身心障礙補助每月新臺幣1萬4
    000元可以領，但因為涉及帳戶詐欺帳戶被鎖住不能領，所
    以無收入，獨居，領有極重度身心障礙證明（本院卷第114
    頁至第116頁、第119頁），及告訴人之量刑意見與檢察官之
    求刑意見（本院卷第99頁、第116頁）等一切情狀，量處如
    主文所示之刑，並諭知易科罰金之折算標準。
據上論斷，應依刑事訴訟法第273條之1第1項、第299條第1項前
段，判決如主文。
本案經檢察官廖易翔提起公訴，檢察官魏偕峯到庭執行職務。
中　　華　　民　　國　　111 　年　　12　　月　　14　　日
                  刑事第一庭  法  官  黃玥婷
以上正本證明與原本無異。
如不服本判決應於收受判決後 20 日內向本院提出上訴書狀，並
應敘述具體理由；其未敘述上訴理由者，應於上訴期間屆滿後
20 日內向本院補提理由書（均須按他造當事人之人數附繕本）
。「切勿逕送上級法院」。　　　　　　　　　
中　　華　　民　　國　　111 　年　　12　　月　　14　　日
                                書記官  邱明通
附錄本案所犯法條全文
中華民國刑法第277條
傷害人之身體或健康者，處5年以下有期徒刑、拘役或50萬元以
下罰金。
犯前項之罪，因而致人於死者，處無期徒刑或7年以上有期徒刑
；致重傷者，處3年以上10年以下有期徒刑。